【裁判字號】    98,上訴,1547
【裁判日期】    980416
【裁判案由】    毒品危害防制條例
【裁判全文】
臺灣高等法院刑事判決                98年度上訴字第1547號
上  訴  人
即  被  告  甲○○
上列上訴人因毒品危害防制條例案件，不服臺灣板橋地方法院九
十七年度訴字第五五七三號，中華民國九十八年三月十日第一審
判決（起訴案號：臺灣板橋地方法院檢察署九十七年度毒偵字第
八九０九號），提起上訴，本院判決如下：
    主  文
上訴駁回。
    理  由
一、按刑事訴訟法第三百五十條、第三百六十一條、第三百六十
    二條、第三百六十七條規定，不服地方法院之第一審判決而
    上訴者，須提出上訴書狀，並應敘述具體理由，為上訴必備
    之程式；其所提出之書狀未敘述上訴理由，或僅曾以言詞陳
    述上訴理由者，均應於上訴期間屆滿後二十日內補提理由書
    於第一審法院。第一審法院經形式審查，認逾期未補提上訴
    理由者，應定期間先命補正；逾期未補正者，為上訴不合法
    律上之程式，應以裁定駁回。倘已提出上訴理由，但所提非
    屬具體理由者，則由第二審法院以上訴不合法律上之程式，
    判決駁回。而所謂具體理由，必係依據卷內既有訴訟資料或
    提出新事證，指摘或表明第一審判決有何採證認事、用法或
    量刑等足以影響判決本旨之不當或違法，而構成應予撤銷之
    具體事由，始克當之（例如：依憑證據法則具體指出所採證
    據何以不具證據能力；或依憑卷證資料，明確指出所為證據
    證明力之判斷如何違背經驗、論理法則）；倘僅泛言原判決
    認定事實錯誤、違背法令、量刑失之過重或輕縱，而未依上
    揭意旨指出具體事由，或形式上雖已指出具體事由，然該事
    由縱使屬實，亦不足以認為原判決有何不當或違法者（例如
    ：對不具有調查必要性之證據，法院未依聲請調查亦未說明
    理由，或援用證據不當，但除去該證據仍應為同一事實之認
    定），皆難謂係具體理由，俾與第二審上訴制度旨在請求第
    二審法院撤銷、變更第一審不當或違法之判決，以實現個案
    救濟之立法目的相契合，此有最高法院九十七年台上字第八
    九二號判決意旨可參照。
二、經查：本件上訴人即被告甲○○於原審已坦承犯行（見原審
    卷第二六、三０頁），茲被告上訴意旨略以：依毒品危害防
    制第二十一條規定，施用毒品者，於犯罪未發覺前，自動向
    行政院衛生署指定之醫療機構請求治療者，於治療中查獲之
    被告，應由檢察官為不起訴或緩起訴云云（見本院卷第八至
    一二頁）。惟被告係於九十六年三月十九日至九十七年四月
    十日，以及九十七年六月六日至九十七年七月四日，至行政
    院衛生署八里療養院門診服用美沙冬治療，此有該院之診斷
    證明書在卷可憑（見毒偵卷第三八頁）；而被告則於九十七
    年十月二十九日為本件犯行，是被告所為本件犯行，顯非在
    上揭治療中被查獲，自不符合毒品危害防制條例第二十一條
    之規定，故被告於偵查（見毒偵卷第三六頁）及原審（見原
    審卷第三０）執其於治療中被查獲為抗辯，均不被採信。據
    上，足徵被告之上訴，顯未依據卷內既有訴訟資料或提出新
    事證，指摘或表明第一審判決有何採證認事、用法或量刑等
    足以影響判決本旨之不當或違法，而構成應予撤銷之具體事
    由。況按毒品危害防制條例第十條第一項規定：施用第一級
    毒品者，處六月以上五年以下有期徒刑。本件被告有多次毒
    品前科，其施用第一級毒品，依累犯加重結果，原審量處有
    期徒刑十一月，實已屬低度量刑，無再酌減之可能。從而，
    揆諸上開規定及最高法院判決意旨，難認上訴合法，應予駁
    回。爰不經言詞辯論，依刑事訴訟法第三百六十七條前段、
    第三百七十二條規定，判決如主文。
中    華    民    國    98    年    4     月    16    日
            刑事第十七庭  審判長法  官  趙功恆
                                法  官  陳世宗
                                法  官  陳憲裕
以上正本證明與原本無異。
如不服本判決，應於收受送達後10日內向本院提出上訴書狀，其
未敘述上訴之理由者並得於提起上訴後10日內向本院補提理由書
（均須按他造當事人之人數附繕本）「切勿逕送上級法院」。
                                書記官  劉育妃
中    華    民    國    98    年    4     月    17    日


司法院資訊處製作；財團法人民間司法改革基金會備份。
